臺灣臺北地方法院刑事判決　　　　　　　92年度易字第2172號
公　訴　人　臺灣臺北地方法院檢察署檢察官
被　　　告　甲○○
上列被告等因電子遊戲場業管理條例等案件，經檢察官提起公訴
（92年度偵字第15480 號）後，聲請改依協商程序而為判決，經
本院合議庭裁定由受命法官改依簡式審判程序後為協商判決，茲
判決如下：
    主  文
甲○○共同違反未依電子遊戲場業管理條例規定辦理營利事業登
記證者，不得經營電子遊戲場業之規定，處有期徒刑參月，如易
科罰金，均以參佰元折算壹日。緩刑貳年。
    事實及理由
一本件犯罪事實、證據、理由及適用法條，除引用檢察官起訴書
  之記載（如附件）外，並補充：
(一)賴俊權原為設於臺北市○○區○○路二七巷一號一樓耶魯資訊
  館之負責人，未依電子遊戲場業管理條例規定辦理營利事業登
  記，即於店內擺設金歡禧機自動景品販賣機六十一部、神秘魔
  法石禮品販賣機一部、滿天星機臺十六部、皇冠列車機臺十部
  、動物奇觀二代六部，經營電子遊戲場業。甲○○於民國九十
  二年六月間前往該處應徵開分員時，竟與賴俊權、乙○○共同
  基於經營電子遊戲場業之犯意聯絡，以每月新臺幣（下同）一
  萬五千元之代價，自九十二年六月二十四日起擔任耶魯資訊館
  之負責人，並由賴俊權、乙○○繼續經營電子遊戲場業。嗣於
  同年六月二十七日下午一點三十五分左右，為臺北市商業管理
  處在上址查獲，而知上情。
(二)金歡禧機自動景品販賣機六十一部、神秘魔法石禮品販賣機一
  部、滿天星機臺十六部、皇冠列車機臺十部、動物奇觀二代六
  部等機臺，均屬電子遊戲之事實，有臺北市商業管理處九十四
  年四月十八日北市商三字第○九四三一二六五三○○號函及該
  函所附經濟部九十二年四月十一日經商字第○九二○二○七一
  三四○號函、九十二年五月十三日經商字第○九二○二○九七
  一四○號函、操作說明三份可證。
二本件被告所犯為死刑、無期徒刑、最輕本刑三年以上有期徒刑
  以外之罪，亦非高等法院管轄第一審之案件，其於本院行準備
  程序時並就被訴事實為有罪之陳述，經聽取檢察官、被告及辯
  護人之意見後，依刑事訴訟法第二百七十三條之一第一項之規
  定，由本院合議庭裁定本件改依簡式審判程序，並由受命法官
  獨任進行審理。又本件經檢察官與被告於審判外達成協商之合
  意（合意內容如主文所示），且被告認罪，由檢察官聲請改依
  協商程序而為判決，本院依刑事訴訟法第四百五十五條之二第
　一項、第四百五十五條之四第二項，改依協商程序，且不經言
  詞辯論，於協商合意範圍內為協商判決。
三適用之法條：刑事訴訟法第二百七十三條之一第一項、第四百
  五十五條之二第一項、第四百五十五條之四第二項、第四百五
  十五條之八、第四百五十四條第二項，電子遊戲場業管理條例
　第十五條、第二十二條，刑法第十一條前段、第二十八條、第
  四十一條第一項前段、第七十四條第二款，罰金罰鍰提高標準
  條例第二條。
四本判決除有刑事訴訟法第四百五十五條之四第一項第一款、第
  二款、第四款、第六款、第七款所定情形之一，或違反同條第
　二項規定者外，不得上訴。如有前述情形而不服本判決，應於
  判決送達後十日內，向本院提出上訴狀。
本案經檢察官蘇維達到庭執行職務
中　　華　　民　　國　　94　　年　　8 　　月　　31　　日
　　　　　　　　　刑事第十五庭  法　官　邱蓮華
以上正本證明與原本無異。
                                書記官  王黎輝
中　　華　　民　　國　　94　　年　　8 　　月　　31　　日
附件
臺灣臺北地方法院檢察署檢察官聲請簡易判決處刑書
                          　九十二年度偵字第一五四八○號
被告　甲○○　男　四十五歲（民國○○○年○○月○○○日生）
　　　　　　　住高雄市左營區復興新村四０號
　　　　　　　身分證統一編號：Ｚ000000000號
右被告因違反電子遊戲場業管理條例案件，業經偵查終結，認為
宜以簡易判決處刑，茲將犯罪事實及證據並所犯法條分敘如左：
　　　　　犯罪事實
一、劭維盛係台北市○○區○○路二七巷一號一樓「耶魯資訊館
    」之負責人，其營業項目並無電子遊戲場業之許可執照，依
    法不得無照經營電子遊戲場業。詎劭維盛竟未依電子遊戲場
    業管理條例之規定，申請電子遊戲場業之許可，自民國九十
    二年六月二十四日起，在上址店內擺設金歡禧景品販賣機六
    十一台等機具供不特定人把玩。嗣於同年六月二十七日下午
    一時三十五分許，為台北市政府商業管理處派員稽查而查知
    上情。
二、案經台北市政府函送偵辦。
　　 　　 證據並所犯法條
一、證據：（一）證人乙○○之證述，（二）台北市商業管理處
    九十二年六月二十七日稽查記錄表、機台檢查表各一紙，（
    三）台北市商業管理處商店登記資料一紙，（四）經濟部九
    十二年三月二十八日、九十二年五月十三日函影本各一紙在
    卷可資佐證，被告犯嫌已堪認定。
二、所犯法條：核被告所為，係違反電子遊戲場業管理條例第十
    五條之規定，請依同法第二十二條之規定處斷。
三、依刑事訴訟法第四百五十一條第一項聲請逕以簡易判決處刑
    。
　　此　　致
臺灣臺北地方法院
中　 華　 民 　國　  九十二 　年　  七　 月　 二十五　日
　　　　　　　　　　　　　　　檢　察　官　  　李　鴻　維
右正本證明與原本無異
中　 華　 民　 國　　九十二　 年　　八　 月 　　四　　日
　　　　　　　　　　　　　　　書　記　官　　  林　立　雪
本件係依刑事訴訟法簡易程序辦理，法院簡易庭得不傳喚被告、
輔佐人、告訴人、告發人等出庭即以簡易判決處刑；被告、被害
人、告訴人等對告訴乃論案件如已達成民事和解而要撤回告訴或
對非告訴乃論案件認有受傳喚到庭陳述意見之必要時，請即另以
書狀向簡易法庭陳述或請求傳訊。
附錄本案所犯法條全文參考法條：
電子遊戲場業管理條例第十五條
未依本條例規定辦理營利事業登記者，不得經營電子遊戲場業。
電子遊戲場業管理條例第二十二條
違反第十五條規定者，處行為人一年以下有期徒刑、拘役或科或併科新台
幣五十萬元以上二百五十萬元以下罰金。
